# 关于接受劳务派遣人员的账务处理

提问人：周润发二世 时间：2016-07-25 15:36:22
请教陈版，我公司与劳务派遣公司签订劳务用工合同，由其派遣人员到我公司工作，我公司向劳务派遣公司支付派遣人员工资、社保及服务费，劳务派遣公司再支付给劳务派遣人员，由劳务派遣公司向我公司开具发票，发票内容为工资、社保、服务费，现我公司账务处理如下： 举例说明：税前工资 4000 元，五险一金企业
承担部分 500 元，劳务派遣服务费 400 元，应支付劳务派遣公司： 4900 元，另外工资个税 15 元，社保个人应缴部分 100 元，我公司分录如下： 1 、计提劳务派遣人员工资社保： 借：管理费用—劳务费 4900 贷：应付职工
薪酬—基本工资—劳务用工 4000 贷：应付职工薪酬—社保—劳务用工 500 贷：其他应付款—劳务
派遣公司 400 2、向劳务派遣公司支付款项： 借：应付职工薪酬—基本工资—劳务用工 4000
借：应付职工薪酬—社保—劳务用工 500 借：其他应付款—劳务派遣公司 400 贷：银行
存款 4900 请问： 1 、我公司账务处理是否正确？我不确定的是这项费用是计入管理费用—工资、社保
明细下还是管理费用—劳务费明细下； 2 、社保个人应缴部分 100 元和工资个税 15 元是否由劳务派遣公司来负责代扣代缴，我公司不进行相关账务处理？ 3 、年末所得税扣缴时，这部分费用能否作为人员工资、社保成本进行抵扣？ 4 、这部分费用是否要纳入工资总额，作为计算职工福利费、职工教育经费、工会经费限额的基数？ 请陈版指教，谢谢

回答人：chenyiwei
1 、管理费用下的明细科目可根据企业自身情况自主设置和调整，请注意保持核算口径的一致性。 2 、社保的个人承担部分和个税如果是由劳服公司代扣代缴的，则本企业作为用工单位不用对此账务处理。 3 、 4 、请参考《国家税务总局关于企业所得税应纳税所得额若干税务处理问题的公告》（国家税务总局公告[2012]15号）和本地税务机关的相关规定。